臺灣新竹地方法院民事簡易判決
111年度竹北簡字第143號
原      告  朱志佼  
訴訟代理人  蔡勝雄律師
被      告  周祖慶  



訴訟代理人  古進寶  
複代理人    羅志平  
 上列被告因過失傷害案件，經原告提起侵權行為損害賠償之附
 帶民事訴訟（110年度交附民字第285號），經本院刑事庭裁定
 移送前來，本院於民國111年5月24日言詞辯論終結，判決如下
 ：
    主  文
被告應給付原告新臺幣陸拾萬柒仟壹佰玖拾陸元，及自民國一一
一年四月二十二日起至清償日止，按年息百分之五計算之利息。
原告其餘之訴駁回。
訴訟費用由被告負擔百分之三十二，餘由原告負擔。
本判決第一項得假執行。但被告如以新臺幣陸拾萬柒仟壹佰玖拾
陸元為原告預供擔保，得免為假執行。
原告其餘假執行之聲請駁回。
    事實及理由
壹、程序方面：
    按訴狀送達後，原告不得將原訴變更或追加他訴，但請求之
    基礎事實同一者、擴張或減縮應受判決事項之聲明者，不在
    此限，民事訴訟法第255 條第1 項第2 、3 款分別定有明文
    。本件原告原起訴聲明請求：「(一)被告應給付原告新臺幣
    （下同）1,000,000元，及自起訴狀繕本送達翌日起至清償
    日止，按週年利率5 ％計算之利息。(二)願供擔保，請准宣
    告假執行。」，嗣數經追加所請，於民國111年4月21日以民
    事追加暨補充理由狀變更聲明為：「(一)被告應給付原告1,
    941,513 元，及自訴之追加暨補充理由狀繕本送達翌日起至
    清償日止，按週年利率5 ％計算之利息。(二)願供擔保，請
    准宣告假執行。」（見本院卷第61頁），核原告上開追加，
    係基於本件車禍事故損害賠償之同一基礎事實所為之追加，
    且被告對原告上開追加均未提出異議，而為本案之言詞辯論
    ，依上揭規定，揆諸上開規定，並無不合，應予准許。
貳、實體方面：
一、原告主張：
    被告於110年1月11日8時11分許，駕駛車牌號碼0000-00號自
    用小客車，自新竹縣湖口鄉三民二路由西北往東南方向路邊
    起步後、向左偏駛跨入車道欲左轉至榮光一路時，本應注意
    起駛前應顯示方向燈，注意前後左右有無障礙或車輛行人，
    並應讓行進之車輛行人優先通行，且應注意汽車行駛至交岔
    路口，轉彎車應讓直行車先行，而依當時天候雖雨、惟日間
    有自然光線、柏油路面無缺陷、無障礙物、視距良好等情，
    並無不能注意之情事，竟疏未注意及此，即貿然起步跨入車
    道左轉，適有原告騎乘車牌號碼615-LEX號普通重型機車，沿
    同路段同向後方駛至榮光一路與三民二路交岔路口，見狀閃
    避不及，2車因而發生擦撞，致原告人車倒地，而受有右手橈
    骨骨折併位移及左肘、左手、左膝、左足擦挫傷等傷害，並
    因此受有醫療費用83,006元、醫療用品費用1,479元、交通
    費用14,990元、看護費用79,200元、機車及物品修復費用67
    ,350元、薪資損失495,488元、勞動能力損害賠償700,000元
    、慰撫金500,000元之損害，爰依侵權行為之法律關係提起
    本件訴訟等語，並聲明：被告應給付原告1,941,513元，及
    自訴之追加暨補充理由狀繕本送達翌日起至清償日止，按週
    年利率5%計算之利息;願供擔保，請准宣告假執行。
二、被告則以：
    就本件刑事判決所認定之事實並不爭執，惟警方就本件事故
    所核發之初步分析研判表結果，被告雖是肇事之主因，原告
    亦是肇事之次因，是只願負擔被告因此所生之6成損失。就
    原告所請醫療用品費用1,479元、交通費用14,990元並不爭
    執。另原告工作為外送員，薪資顯非常態性薪資，無從計算
    每日之收入，復以由原告於本件事故後仍持續提供FOODPAND
    A之外送服務，是原告縱於這段時間有薪資減少之情事，亦
    難以斷定係因其個人因素或本件事故所生傷勢所致，原告即
    難據此請求工作損失，況原告每月平均薪資約為5萬元，而
    骨頭恢復期間正常為3個月，是原告縱有工作損失，亦應以
    月平均薪資5萬元核計、3個月共計150,000元始為合理。又
    就原告因本件事故而受有勞動能力約6%減損之鑑定結果並無
    意見，惟主張應以基本薪資作為核算基準。另就機車修復費
    用應予計算零件折舊，請求物品損害賠償亦應以具照片及收
    據為憑始得准許。又原告已請領72,794元強制汽車責任險理
    賠，應視為損害賠償金額之一部分，自應予扣除等語，並聲
    明：駁回原告之訴。
三、本院得心證之理由：
(一)查原告主張被告於上開時、地，因有行經交岔路口，違規左
    轉且有轉彎車未禮讓直行車先行之過失，適有原告騎乘機車
    沿同路段同向後方直行駛至前開分岔路口，兩車不慎發生碰
    撞，致原告人車倒地，原告因此受有右手橈骨骨折併位移及
    左肘、左手、左膝、左足擦挫傷等傷害，所騎乘之機車、隨
    身之物品亦因此受損；被告上開過失傷害部分，業經本院刑
    事庭以110年度交易字第502號判決判處有期徒刑3個月，得
    易科罰金確定在案等情，業據原告提出診斷證明書、醫療費
    用收據、醫療用品費用發票、案發現場圖、相片、眼鏡及機
    車受損照片及修復收據等為證（見本院110年度交附民字第2
    85號卷，下稱交附民卷，第29至94頁），且有本院110年度
    交易字第502號刑事判決附卷可資為證，並經本院調取上開
    刑事案卷（含新竹縣政府警察局道路交通事故調查卷宗全卷
    、詢問筆錄）查閱無訛，核閱屬實，自堪信原告此部分主張
    為真實。
(二)按車輛行駛時，駕駛人應注意車前狀況及兩車並行之間隔，
    並隨時採取必要之安全措施；汽車起駛前應顯示方向燈，注
    意前後左右有無障礙或車輛行人，並應讓行進中之車輛行人
    優先通行，又轉彎車應讓直行車先行，道路交通安全規則第
    89條第1項第7款、第94條第3項、第102條第1項第7款分別定
    有明文。次按，當事人主張有利於己之事實者，就其事實有
    舉證之責任，民事訴訟法第277條前段定有明文。查原告主
    張本件事故係因被告斯時違規左轉復未禮讓直行車先行所致
    ，原告全無過失可言等語，然經本院調閱本件事故之刑事偵
    查卷宗可知（見新竹地方檢察署110年度偵字第7758號卷第2
    9-30頁，110年8月4日詢問筆錄及勘驗筆錄之內容），被告
    斯時原停駛於路邊準備向左切入車道、進行左轉，於其先行
    顯示左轉方向燈後、且有一半車身已切入車道內的情況下，
    復以原告自陳斯時已於20公尺前看見被告施打左轉方向燈正
    欲進行左轉，然原告猶未稍加停等、逕為直行進入上開路口
    ，就本件事故之發生自亦有未注意車前狀況之過失。原告雖
    當庭主張斯時其車速約30、亦有按喇叭示警，被告竟未為禮
    讓直行車先行，就本件事故之發生自應負全部過失云云。然
    由被告之行車紀錄器拍得影像可知，被告由路邊施打方向燈
    、切出車道等待，直至兩車發生碰撞之間，有近10秒的時間
    足供原告注意車前狀況，原告亦不否認於20公尺前即已發現
    被告車輛欲進行左轉，是自有相當之時間與空間供原告減速
    、停等，然原告卻以其為直行車，而未注意車前狀況、保持
    隨時可以煞停之距離並採取必要安全措施之注意義務，仍於
    斯時逕為直行，則顯係對法規解釋之誤會，此由原告當庭自
    陳本件初判表亦載明，其有未注意車前狀況之過失自可得證
    。準此，堪認本件事故之發生，係因被告駕駛車輛行經交岔
    路口，未注意前後左右有無障礙或車輛行人，並應禮讓行進
    之直行車輛優先通行之過失，為本件事故之主要肇事責任，
    而原告亦有疏未注意車前狀況，並隨時採取必要之安全措施
    ，減速接近並注意安全小心通過之過失，為本件事故之次要
    肇事責任，應堪認定。
(三)按汽車、機車或其他非依軌道行駛之動力車輛，在使用中加
    損害於他人者，駕駛人應賠償因此所生之損害。不法侵害他
    人之身體或健康者，對於被害人因此喪失或減少勞動能力，
    或增加生活上需要時，應負損害賠償責任。不法侵害他人之
    身體、健康、名譽、自由、信用、隱私、貞操，或不法侵害
    其他人格法益而情節重大者，被害人雖非財產上之損害，亦
    得請求賠償相當之金額，民法第191條之2前段、第193條第1
    項、第195條第1項前段亦分別定有明文。又民法第193條第1
    項規定之「增加生活上之需要」，係指被害人以前並無此需
    要，因為受侵害，始有支付此費用之需要而言【最高法院78
    年4月18日第9次民事庭會議決議(二)參照】。查被告之過失
    傷害行為與原告所受之傷害結果間，具有相當因果關係，業
    如前述，則原告請求被告賠償伊所受財產上及非財產上之損
    害，自屬有據。準此，依上開規定，茲就原告請求被告賠償
    之項目及金額是否有據，分述如下：
  ⒈醫療費用83,006元：
    原告主張伊因本件事故受傷而支出醫療費用83,006元等情，
    業據提出東元醫療社團法人東元綜合醫院、祐寧骨外科診所
    、杏光骨科診所等所開具之診斷證明書及醫療費用收據為證
    （見交附民卷第29-75頁），是上開損害支出應堪認為真正
    ，且均為必要費用，自應准許。
  ⒉醫療用品費用1,479元：
    原告主張為修復傷口、加強復健及安全需要而購買消毒棉棒
    、紗布、腕關節固定帶、術疤矽膠貼片等，並依診斷證書所
    載醫囑購買護手拖板，合計支出1,479元之事實，業據提出
    診斷證明書、統一發票為證，核其購買日期合理、金額相符
    ，且為被告所不爭執，並審酌此項支出為必要費用，是原告
    之請求為有理由而應准許。
  ⒊交通費用14,990元：
    原告主張其因上開傷勢無法騎車或搭乘大眾交通運輸工具就
    診、復健治療，是往返住家與醫院間均需搭乘計程車，而支
    出交通費用合計共14,990元等語，業經原告提出交通費用列
    表、計程車車資試算資料為憑(見本院卷第79-80頁、第85-9
    4頁)，且為被告所不爭執(見本院卷第143頁)，則原告請求
    交通費用14,990元為有理由而應准許。
  ⒋看護費用79,200元：
    原告主張依東元醫療社團法人東元綜合醫院於110年6 月11
    日開具之診斷證明書(見交附民卷第29頁)所載，「110年1月
    11日急診行右手石膏及三角巾固定後入院，110年1月11日行
    右手橈骨開放式骨骼復位併鋼板內固定手術，…術後需專人
    照護壹個月，…術後需休養至110年7月11日，續門診及復健
    追蹤治療」、及於111年1月28日開具之診斷證明書(見本件
    調解卷第49頁)所載，「病患目前右手橈骨鋼板存留，預計
    術後壹年骨折處癒合後拔除鋼板，需住院三日，術後需休養
    壹個月…」之醫師囑言，且期間均由其父代為照料，以每日2
    ,400元計算，請求33日全日看護費合計79,200元之賠償等情
    。被告雖抗辯家屬看護與專業看護所提供之勞務不同，以每
    日2,400元計算顯屬過高，且原告傷勢究非完全無法自理，
    應僅需半日照顧即可云云。惟按親屬間之看護，縱因出於親
    情而未支付該費用，然其所付出之勞力，顯非不能以金錢為
    評價，此種基於身分關係之恩惠，自不能加惠於加害人，而
    應比照一般看護情形，認被害人受有相當看護之損害，命加
    害人賠償，始符民法第193 條第1 項所定增加生活上需要之
    意旨（最高法院89年度台上字第1749號判決意旨參照），故
    原告於上開需看護之期間，縱未實際僱請照護服務員而係由
    親屬照料，仍得請求被告賠償。復以原告所受右手橈骨骨折
    及左側身擦挫傷之傷害，依一般經驗法則，自會影響日常生
    活起居，足見原告所受傷害在手術住院及甫出院在家療養期
    間，確實有全日看護之必要，再酌以東元綜合醫院針對本院
    關於原告看護必要之函詢，覆稱：「…，住院期間為110年1
    月11日至1月13日，依其所受傷害觀之，住院期間及出院後
    需僱請全日看護一個月。…」等語，有該院上開111 年3 月2
    3 日函文可稽(見本院卷第17頁)，本院認為可採為核算原告
    應支出看護費用之基準，亦即原告實際需仰賴全日看護之天
    數為33日，每日以2,400元計算，共增加生活上看護費用之
    需要79,200元，為有理由而應准許。
  ⒌機車修理費4,355元：
    按不法毀損他人之物者，被害人得請求賠償其物因毀損所減
    少之價額，民法第196條定有明文。另依該條規定請求賠償
    物被毀損所減少之價額，得以修復費用為估定標準，但以必
    要者為限（例如修理材料以新品換舊品，應予折舊）。查原
    告主張系爭機車之修復費用為43,550元，係零件及工資費用
    合計，有上開估價單及收據在卷可參(見本院卷第123-127頁
    )，而機車之修理係以全新零件更換被損之零件，故原告以
    修理費為損害賠償之依據時，自應將零件折舊部分予以扣除
    。至折舊之標準，依行政院所頒固定資產耐用年數表及固定
    資產折舊率之規定，機械腳踏車即機車之耐用年數為3年，
    依定率遞減法每年折舊千分之536；又固定資產折舊率表之
    附註（四）規定採用定率遞減法者，其最後1年之折舊額，
    加歷年折舊累計額，其總和不得超過該資產成本原額之10分
    之9。復以原告主張無法區分修復費用中之工資與零件，可
    接受費用全部折舊等情(見本院卷第182頁)，另依原告所提
    系爭機車之行照可知(見本院卷第177頁)，系爭機車之出廠
    年月為101年7月，迄至肇事時即110年1月11日止，實際使用
    期間顯已逾3年，是原告所有機車受損後修理費經折舊後應
    為4,355元（計算式：43,550元×1/10＝4,355元），從而，系
    爭機車之修復費用，經扣除折舊額後，原告所得請求被告給
    付之機車修復費用應為4,355元；而原告逾此之主張，應屬
    無據，當予駁回。
  ⒍物品毀損修復費用20,000元：
    原告主張因本件事故致其受有眼鏡20,000元及手機殼3,800
    元之損害等情，並提出眼鏡受損之相片、統一發票及眼鏡、
    手機殼之估價單為憑。被告就此抗辯無從確認眼鏡係因本件
    事故受有損害、復未見相關修復費用之單據等語。經查，原
    告因本件事故而受有右手橈骨骨折併位移及左肘、左手、左
    膝、左足擦挫傷等傷害，所騎乘之機車亦受有相當之毀損，
    可知原告斯時因兩車碰撞而有拋飛滑行之情狀，不難想像原
    告斯時所戴眼鏡有脫離破損之可能，復以原告業已提出相片
    及發票佐證，是原告請求眼鏡費用20,000元部份自屬有據，
    應予准許。惟就手機殼修復費用卻迄未提出任何相片或發票
    佐證，則應屬無據，當予駁回。
  ⒎工作之損失269,800元：
  ⑴原告主張伊因系爭事故受傷，需在家休養，致前後受有7個月
    又3日無法工作之情，固據提出前開診斷證明書2紙為證（分
    別為東元綜合醫院110年6 月11日診斷書所載之6個月、及11
    1年1月28日診斷證明書所載之1個月又3日，見交附民卷第29
    頁、調解卷第49頁），足認原告請求不能工作之期間應以7
    個月又3日為有理由。被告雖抗辯由原告所提資料可知，原
    告於本件事故後猶有接單外送，工作收入減少無法排除為個
    人因素所致，且一般骨骼恢復期正常以三個月即已足夠云云
    。惟查，由原告所提出之本件事故後在家休養期間即110年1
    月16日至110年7月15日之薪資帳戶內頁資料可知(見本院卷
    第157-176頁)，每月收入為30元至千餘元不等，與原告所提
    110年8月份至111年2月份薪資報酬單(見本院卷第95-121頁)
    所載接單量顯有相當之落差，是堪信原告所主張上開在家休
    養期間為避免因無法續為接單而遭任職公司予以停單處理，
    是偶有委請同事代為接單、再另為給付代跑費用之情事應為
    真，且由原告之右手橈骨骨折、左側身擦挫傷等傷勢可以推
    知，原告於事故後自暫難以立即續為外送工作，而一般骨骼
    恢復期雖多為3個月左右，然復原快慢自應視個人受傷程度
    及手術類型而有不同癒合期至明，而由上開診斷書所載醫囑
    可知，原告之診治醫生已依原告之具體傷勢情狀，明確建議
    應休養合計7個月又3日為宜，是原告請求不能工作之期間以
    7個月又3日當屬有據，應予准許。
  ⑵又查，原告提出其109年綜合所得稅各類所得資料清單佐證主
    張其於富胖達股份有限公司109年總收入為732,764元，復以
    109年間因返家處理母親後事1個月及因車禍而休息半個月，
    致109年工作日大約僅有10.5個月，故其109年每個月均薪應
    為69,787元，準此，其上開休養期間所受工作損失合計應為
    495,487元等語【計算式:69,787元X7.1個月=495,487元】。
    被告則抗辯以外送員每日接單量不一，難以核計每日薪資，
    是原告之每月均薪應以5萬元計算云云。經查，外送員機動
    性與薪資波動性顯較一般職務大，每個月收入高低除與個人
    資歷、年齡、體力、工作時間長短等因素緊密相關外，另與
    所在區域、氣侯、任職公司獎金制度等事項影響甚大，此可
    由原告所提110年8月份至111年2月份薪資報酬單（非在家休
    養期間)可見，其每月收入依序為40,293元、12,228元、38,
    155元、23,801元、16,240元、19,759元、11,763元，足見
    其每月收入波動極大，是縱原告提出上開資料並佐以上開主
    張，亦難僅以此推認其於前開休養期間每月均薪亦均可高達
    6萬9,787元。且本院衡酌原告上開所請亦尚未扣除從事外送
    員之應有成本，如保險費、車輛維護費用、汽油費用等，復
    另依據1111人力銀行就外送員於108年1月至109年12月之平
    均薪資統計，具有大學資格之外送員（一年至三年之外送員
    資歷）每月薪資約為38,740元，是認原告請求工作損失應以
    每月均薪38,000元為核算基準為宜。按此，原告請求本件事
    故需在家休養7個月又3日工作之損失應為269,800元【計算
    式：38,000元X7.1個月=269,800元】，尚屬有據，應予准許
    ；至原告逾此部分之請求，應予駁回。
  ⒏勞動能力減損之損失398,584元：
    原告主張其於本件事故前每月平均收入約69,787元，依臺北
    市立萬芳醫院開具之鑑定報告（見本院卷第129-131頁），
    原告因本件事故致傷後勞動能力減損達6%，原告於事故時為
    38歲，以工作至65歲退休，原告自得請求20年期間(自110年
    7月12日起至131年7月11日止)之勞動能力減損損害合計700,
    000元等語。被告對於上開鑑定報告認定原告勞動力減損6%
    並不爭執，僅主張應以基本薪資為核計基準等語（見本院卷
    第145頁）。經查，按被害人因身體健康被侵害而喪失勞動
    能力所受之損害，其金額應就被害人受侵害前之身體健康狀
    態、教育程度、專門技能、社會經驗等方面酌定之，不能以
    一時一地之工作收入為準（最高法院63年台上字第1394號判
    決參照）。復以外送員因工作屬性機動性極高、所涉因素繁
    多，每月收入之高低波動幅度較大，已如前述，是原告請求
    以其109年之平均月薪作為核算基準自難可採。本院衡酌原
    告現尚屬壯年、且猶持續從事外送員之工作，且按上開1111
    人力銀行之統計資料結果即具大學資格之外送員平均月薪38
    ,000元為計算基準，核計原告110年8月15日起至131年7月11
    日止期間之勞動能力減損6%之損害為398,584元【依霍夫曼
    式計算法扣除中間利息（首期給付不扣除中間利息）核計其
    金額為398,584元，採四捨五入，元以下進位】，尚屬有據
    ，應予准許；至原告逾此部分之請求，應予駁回。
  ⒐精神慰撫金10萬元：
    按慰藉金之賠償須以人格權遭遇侵害，使精神上受有痛苦為
    必要，其核給之標準固與財產上損害之計算不同，然非不可
    斟酌雙方之身分資力、加害程度及其他各種情形核定相當之
    數額（最高法院51年臺上字第223號民事判例意旨參照）。
    查原告因本件事故受有系爭傷害，已如前述，衡情可認原告
    之身體及精神因本件事故必受有相當之痛苦，並審酌原告係
    大學肄業、從事外送業，名下有3輛車輛、無不動產，109年
    總所得為73萬2,764元；另被告為大學畢業，從事工程師，
    名下有2筆不動產、無車輛，109年總所得為71萬9,210元等
    情，有本院查詢之兩造戶籍資料及稅務電子閘門資料可參（
    見調解卷第17-24頁），又斟酌兩造之身份、地位、經濟能
    力，被告前揭行為所致原告受傷之程度非微，及原告因此所
    受精神上痛苦之程度等一切情狀，認原告請求被告賠償精神
    慰撫金以10萬元為適當，應予准許；至原告逾此部分之請求
    ，當予駁回。
  ⒑綜上，原告本件損害共971,414元【計算式：醫療費用83,006
    元＋醫療用品費用1,479元＋交通費用14,990元＋看護費用79,2
    00元＋機車修理費4,355元＋物品毀損修復費用20,000元＋工作
    損失269,800元＋勞動能力減損之損失398,584元＋精神慰撫金
    100,000元＝971,414元】。
(四)次按，損害之發生或擴大，被害人與有過失者，法院得減輕
    賠償金額，或免除之；重大之損害原因，為債務人所不及知
    ，而被害人不預促其注意或怠於避免或減少損害者，為與有
    過失；前2項之規定，於被害人之代理人或使用人與有過失
    者，準用之，民法第217條定有明文。另該項規定之目的，
    在謀求加害人與被害人間之公平，故在裁判上法院得以職權
    減輕或免除之（參見最高法院85年台上字第1756號判例意旨
    ）。查本件事故之發生，係因被告駕駛車輛行經交岔路口，
    未注意前後左右有無障礙或車輛行人，並應禮讓行進之直行
    車輛優先通行之過失，為本件事故之主要肇事責任，而原告
    亦有疏未注意車前狀況，並隨時採取必要之安全措施，減速
    接近並注意安全小心通過之過失，為本件事故之次要肇事責
    任，業如前述，是本件事故之肇事責任歸屬，應以被告為肇
    事主因，應負百分之70之過失責任，原告則為肇事次因，應
    負百分之30之過失責任，原告應自行承擔百分之30之過失責
    任。原告因本件侵權行為所受之損害總額為971,414元，則
    原告得請求被告賠償之金額應減輕三成為計算，故被告應賠
    償之數額為679,990元【計算式：971,414元×70%＝679,990元
    】，方屬允當，至原告逾此數額之請求，當屬無據。
(五)再按，保險人依本法規定所為之保險給付，「視為」被保險
    人損害賠償金額之一部分；被保險人受賠償請求時，得扣除
    之，強制汽車責任保險法第32條定有明文。蓋因強制汽車責
    任保險之保險人所給付之保險金，係被保險人繳交保費所生
    ，性質上屬於被保險人賠償責任之承擔或轉嫁，自應視為加
    害人或被保險人損害賠償金額之一部分，而得減免其賠償責
    任。且此項保險給付，係為使交通事故之受害人得迅速獲得
    基本之保障，強制被保險人繳交保費，將其賠償責任轉由保
    險人承擔而生，於保險人確定其應理賠之保險金數額並實際
    給付前，尚難謂受害人之損害已受填補。故本條所稱得扣除
    之保險給付，應以保險人已依法向受害人給付者為限，且被
    保險人對於受害人，於此範圍內亦生損害賠償債務之清償效
    力（最高法院96年度台上字第1800號、106年度台上字第217
    1號判決可資參照）。經查，被告當庭陳報原告已領取汽車
    強制責任險之保險金72,794元，原告就此亦不爭執（見本院
    卷第147頁），則原告所受領之上開保險金，依據前揭規定
    及實務見解，自應「視」為被告損害賠償金額之一部分，則
    原告本件向被告為損害賠償之請求時，自應扣除。準此，經
    扣除原告已領得之保險金72,794元後，被告尚應賠償原告60
    7,196元【計算式：679,990元－72,794元＝607,196元】。
(六)末按，給付有確定期限者，債務人自期限屆滿時起，負遲延
    責任。給付無確定期限者，債務人於債權人得請求給付時，
    經其催告而未為給付，自受催告時起，負遲延責任。經債權
    人起訴而送達訴狀，或依督促程式送達支付命令，或為其他
    相類之行為者，與催告有同一之效力，民法第229條第1項、
    第2項定有明文。又遲延之債務，以支付金錢為標的者，債
    權人得請求依法定利率計算之遲延利息。但約定利率較高者
    ，仍從其約定利率。應付利息之債務，其利率未經約定，亦
    無法律可據者，週年利率為百分之5，民法第233條第1項及
    第203條亦有明定。查原告對被告之侵權行為損害賠償債權
    ，屬無確定期限之給付，自應經原告之催告而未為給付，被
    告始負遲延責任。準此，本件民事訴之追加暨補充理由狀繕
    本乃於111年4月21日送達被告(見本院卷第61頁），從而，
    原告請求被告自該訴狀繕本送達之翌日即111年4月22日起至
    清償日止，按週年利率百分之5計付遲延利息，核無不合。
四、綜上所述，原告依侵權行為之法律關係，請求被告給付607,
    196元，及自111年4月22日起至清償日止，按週年利率百分
    之5計算之利息，為有理由，應予准許；至原告逾此部分之
    請求，則無理由，應予駁回。
五、本件係依民事訴訟法第427條第2項第11款適用簡易訴訟程序
    所為被告部分敗訴之判決，就原告勝訴部分應依同法第389
    條第1項第3款規定，依職權宣告假執行。至原告敗訴部分，
    其訴既經駁回，其假執行之聲請即失所附麗，應併予駁回，
    並依職權宣告被告預供擔保得免為假執行。
六、本件為判決之基礎已臻明確，兩造其餘之攻擊或防禦方法及
    證據，經本院斟酌後，認為均不足以影響本判決之結果，亦
    與本件爭點無涉，自無逐一詳予論駁之必要，併此敘明。
七、訴訟費用負擔之依據：民事訴訟法第79條。
中　　華　　民　　國　　111 　年　　6 　　月　　16　　日
                  竹北簡易庭法　官　林南薰
以上正本係照原本作成。
如對本判決上訴，須於判決送達後 20 日內向本院提出上訴狀。
如委任律師提起上訴者，應一併繳納上訴審裁判費。
中　　華　　民　　國　　111 　年　　6 　　月　　16　　日
                            書記官　陳麗麗